【裁判字號】    98,交聲,258
【裁判日期】    980304
【裁判案由】    違反道路交通管理處罰條例聲明異議
【裁判全文】
臺灣士林地方法院交通事件裁定         98年度交聲字第258號
原處分機關  臺北市交通事件裁決所
異  議  人
即受處分人  甲○○
上列異議人即受處分人因違反道路交通管理處罰條例案件，對於
臺北市交通事件裁決所於中華民國98年2 月23日所為之裁決（原
處分案號：北市裁罰字第裁22-A00000000號），聲明異議，本院
裁定如下：
    主  文
異議駁回。
    理  由
一、原處分意旨略以：異議人即受處分人甲○○於民國97年9 月
    21日上午10時8 分許，將車牌號碼CGR-787 號重型機車停放
    在臺北市松山區○○○路○ 段8 號前禁止停車之騎樓人行道
    ，為警依法舉發，故依道路交通管理處罰條例第56條第1 項
    第1 款之規定，裁處異議人罰鍰新臺幣（下同）600 元等語
    。
二、異議意旨則以上開地點於案發時現場並無騎樓禁止停車之標
    示，係取締後才增設，且當天另有多部機車停放該處而未遭
    取締，故向本院提出異議，求為撤銷原處分云云。
三、按汽車係指在道路上不依軌道或電力架線而以原動機行駛之
    車輛（包括機器腳踏車）；汽車臨時停車時，橋樑、隧道、
    圓環、障礙物對面、鐵路平交道、人行道、行人穿越道、快
    車道等處，不得臨時停車，道路交通安全規則第2 條第1 項
    第1 款、第111 條第1 項第1 款定有明文。又「人行道」指
    為專供行人通行之騎樓、走廊，及劃設供行人行走之地面道
    路，與人行天橋及人行地下道；汽車駕駛人停車時，在禁止
    臨時停車處所停車者，處600 元以上1,200 元以下罰鍰，道
    路交通管理處罰條例第3 條第3 款、第56條第1 項第1 款亦
    有明文。
四、異議人雖以上情置辯，然有關異議人於上開時間停放機車在
    臺北市松山區○○○路○ 段8 號前專供行人通行之騎樓乙節
    ，不為異議人否認，並有卷附採證照片可佐。至違規現場於
    案發當時有無設置「騎樓人行道禁止停車」標誌牌面乙節，
    異議人自行拍照採證結果雖與臺北市政府警察局松山分局97
    年12月3 日北市警松分交字第09730942300 號函覆意旨不同
    ，然騎樓人行道禁止臨時停車既為法規所明定，不因現場有
    無另行設置警告標誌而有異，異議人執此主張免罰，尚無可
    採。又憲法之平等原則要求行政機關對於事物本質上相同之
    事件作相同處理，乃形成行政自我拘束，惟憲法之平等原則
    係指合法之平等，不包含違法之平等（最高行政法院93年判
    字第1392號判例意旨參照）。故異議人以案發當日現場另有
    其他違規停放車輛未經警方取締而主張免罰，亦無足取。從
    而，本件異議為無理由，應予駁回。
據上論斷，應依道路交通案件處理辦法第19條，裁定如主文。
中    華    民    國    98    年    3     月    4     日
                      交通法庭法  官   楊皓清
以上正本證明與原本無異。
如不服本裁定，應於裁定送達5日內，向本院提出抗告狀。
                              書記官   朱俶伶
中    華    民    國    98    年    3     月    4     日


司法院資訊處製作；財團法人民間司法改革基金會備份。
